# 请教陈老师，承包经营的会计处理问题

提问人：dabing2100 时间：2018-01-07 11:23:47
陈老师，您好，请教一个跟承包经营有关的问题： A公司下属有一个B分公司，A公司拟将B分公司承包给自然人C经营，B分公司的资产交给C使用。合同约定：在C承包经营期间（未来三年），C可以以B分公司的名义对外经营，但经营产生所有的负债、义务、责任、经营成果都由C来承担及享有，C每年向A公司缴纳承包费￥万元。 这种情况下，对A公司来说，该如何进行会计处理？ B分公司在未来承包期间发生的对外营业（营业收入、营业成本），是否可以不用再纳入A的报表，A仅仅将C每年缴纳的承包费确认为收入？B分公司的资产折旧能是否还要体现在A的报表上？相应的会计分录应该怎么做？ 另外，这种情况该适用哪一项会计准则？ 感谢陈老师！

回答人：chenyiwei
由于“合同约定：在C承包经营期间（未来三年），C可以以B分公司的名义对外经营”，因此A与C之间只是内部承包关系，而不是租赁关系。A仍应将B分公司的全部资产、负债和损益纳入其报表，应归属于C的承包所得可计入管理费用处理。

提问人：dabing2100 时间：2018-01-08 13:19:14
陈老师，您的意思是，只要是合同中约定“C以B分公司的名义对外经营”，那么A和C之间就内部承包关系，就必须把B分公司的全部损益纳入其报表？ 有个问题，C不是B的内部员工，而是外面的独立第三方，这种情况下还需要将负债和损益纳入A吗？

回答人：chenyiwei
虽然C原本不是A的员工，但因为B继续以A的名义经营，C就相当于A聘请的职业经理人了。